臺灣高等法院臺中分院刑事裁定　
111年度聲字第2203號
聲  請  人  臺灣高等檢察署臺中檢察分署檢察官     
受  刑  人  林恒松



上列聲請人因受刑人數罪併罰有二裁判以上，聲請定其應執行之
刑（聲請案號：111年度執聲字第969號），本院裁定如下：
    主  文
林恒松因犯如附表所示各罪所處之有期徒刑，應執行有期徒刑拾
貳年陸月。
    理  由
一、按刑法第50條第1項規定：「裁判確定前犯數罪者，併合處
    罰之。但有下列情形之一者，不在此限：一、得易科罰金之
    罪與不得易科罰金之罪。二、得易科罰金之罪與不得易服社
    會勞動之罪。三、得易服社會勞動之罪與不得易科罰金之罪
    。四、得易服社會勞動之罪與不得易服社會勞動之罪。」同
    條第2項規定：「前項但書情形，受刑人請求檢察官聲請定
    應執行刑者，依第51條規定定之。」故裁判確定前犯數罪，
    而有刑法第50條第1項但書之情形，除受刑人於判決確定後
    請求檢察官聲請定應執行刑者外，不適用併合處罰之規定。
    又刑法第50條第1項但書固未明列得易科罰金之罪與不得易
    科罰金、但得易服社會勞動之罪之情形，然參照民國102年1
    月23日修正公布後刑法第50條第1項但書第1款規定及立法意
    旨，於此情形，自仍應適用刑法第50條第2項規定（最高法
    院103年度台上字第1731號刑事判決意旨參照）。
二、本案受刑人林恒松（下稱受刑人）前因犯如附表所示違反毒
    品危害防制條例等罪，由如附表所示之法院先後判處如附表
    所示之刑，均經分別確定在案。而受刑人所犯如附表所示各
    罪所處之有期徒刑，其中如附表編號1、3、6、8至10所示均
    為不得易科罰金、亦不得易服社會勞動之刑，又如附表編號
    2、4、7所示均為得易科罰金、亦得易服社會勞動之刑，另
    如附表編號5所示則為不得易科罰金、但得易服社會勞動之
    刑，有刑法第50條第1項但書各款所定之情形。茲檢察官因
    受刑人之請求，聲請就上開各罪所處之有期徒刑定其應執行
    之刑，有「臺灣高等檢察署臺中檢察分署檢察官聲請書」及
    「臺灣彰化地方檢察署（執行科辛股）刑法第50條第1項但
    書案件是否請求定刑調查表」各1份（見本院卷第5至12頁）
    在卷可稽，本院審核認檢察官聲請為正當，合於刑法第50條
    第2項之規定，應依法定其應執行之刑。而受刑人經本院函
    知得限期就本案檢察官聲請定應執行刑之案件陳述意見後，
    已向本院表明無意見，有其提出之陳述意見調查表1件（見
    本院卷第157頁）在卷可參。爰審酌受刑人所犯如附表所示
    各罪之罪質、行為態樣、侵害法益，各該罪合併後之不法內
    涵、合併刑罰所生之效果，受刑人所犯如附表所示各罪之刑
    期總和、各刑中之最長期以上，其中如附表編號1至7所示之
    刑，前業由臺灣彰化地方法院以110年度聲第860號裁定應執
    行有期徒刑2年6月確定，且如附表編號8至10示之刑，亦已
    由本院以111年度上訴字第672號刑事判決判處應執行有期徒
    刑10年2月確定，並兼為考量如附表所示各最後事實審判決
    所載量刑斟酌事項等一切情狀，定其應執行之刑如主文所示
    。
三、爰依刑事訴訟法第477條第1項、刑法第50條第2項、第53條
    、第51條第5款，裁定如主文。　　　
中　　華　　民　　國　　111 　年　　11　　月　　30　　日
                  刑事第十二庭  審判長法　官  張國忠
                                      法　官  高文崇
                                      法　官  李雅俐
以上正本證明與原本無異。
如不服本裁定，得於收受送達後5日內向本院提出抗告書狀（須
附繕本）。因疫情而遲誤不變期間，得向法院聲請回復原狀。
                                      書記官  蕭怡綸   
　　　　　　　　　               
中　　華　　民　　國　　111 　年　　11　　月　　30　　日

附表：受刑人林恒松定應執行刑案件一覽表
編          號         1         2         3  　  罪          名  施用第一級毒品 施用第二級毒品 施用第一級毒品 宣    告    刑  有期徒刑11月 有期徒刑6月 有徒刑1年 犯  罪   日 期  108年7月23日 108年7月23日 108年6月10日 偵查(自訴)機關年度案號  臺中地檢108年度毒偵字第2875號 臺中地檢108年度毒偵字第2875號 彰化地檢108年度毒偵字第951號 最 後 事 實 審 法       院 臺中地院 臺中地院 彰化地院  案       號 108年度訴字第2382號 108年度訴字第2382號 108年度訴字第966號  判 決 日 期 108/12/25 108/12/25 109/01/09 確定判決 法       院 臺中地院 臺中地院 彰化地院  案       號 108年度訴字第2382號 108年度訴字第2382號 108年度訴字第966號  判決確定日期 109/01/20 109/01/20 109/01/09 是否為得易科罰金之案件  否 是 否 是否為得易服社會勞動之案件  否 是 否 備          註  臺中地檢109年度執字第2361號（彰化地檢109執助字第107號） 臺中地檢109年度執字第2362號（彰化地檢109執助字第108號） 彰化地檢109年度執字第1302號   編號1至7號之罪，經彰化地院110年度聲字第860號裁定應執行有期徒刑2年6月（彰化地檢110年度執更字第991號）   
附表：受刑人林恒松定應執行刑案件一覽表
編          號           4           5          6 罪          名  施用第二級毒品 肇事逃逸 施用第一級毒品 宣    告    刑  有期徒刑3月 有期徒刑6月 有期徒刑11月 犯  罪   日 期  108年6月10日 108年7月16日 108年11月11日 偵查(自訴)機關年度案號  彰化地檢108年度毒偵字第951號 彰化地檢108年度真緝字第533號 彰化地檢109年度毒偵字第176號 最 後 事 實 審 法       院 彰化地院 彰化地院 彰化地院  案       號 108年度訴字第966號 109年度交訴字第2號 109年度訴字第275號  判 決 日 期 109/01/09 109/03/12 109/05/08 確定判決 法       院 彰化地院 彰化地院 彰化地院  案       號 108年度訴字第966號 109年度交訴字第2號 109年度訴字第275號  判決確定日期 109/01/09 109/04/08 109/06/17 是否為得易科罰金之案件  是 否 否 是否為得易服社會勞動之案件  是 是 否 備          註  彰化地檢109年度執字第1303號 彰化地檢109年度執字第2329號 彰化地檢109年度執字第3976號   編號1至7號之罪，經彰化地院110年度聲字第860號裁定應執行有期徒刑2年6月（彰化地檢110年度執更字第991號）   
附表：受刑人林恒松定應執行刑案件一覽表
編          號           7          8           9 罪          名  持有第一級毒品 販賣第一級毒品 販賣第二級毒品 宣    告    刑  有期徒刑2月 有期徒刑8年2月 12次 有期徒刑4年2月 2次 犯  罪   日 期  108年9月24日 108年7月23日-108年11月12日 108年10月12日 108年11月08日 偵查(自訴)機關年度案號  彰化地檢109年度偵字第7083號 彰化地檢108年度偵字第11992號等 彰化地檢108年度偵字第11992號等 最 後 事 實 審 法       院 彰化地院 中高分院 中高分院  案       號 109年度簡字第1951號 111年度上訴字第672號 111年度上訴字第672號  判 決 日 期 109/12/21 111/06/15 111/06/15 確定判決 法       院 彰化地院 中高分院 中高分院  案       號 109年度簡字第1951號 111年度上訴字第672號 111年度上訴字第672號  判決確定日期 110/01/23 111/07/15 111/07/15 是否為得易科罰金之案件  是 否 否 是否為得易服社會勞動之案件  是 否 否 備          註  彰化地檢110年度執字第1143號 彰化地檢111年度執字第3512號 彰化地檢111年度執字第3512號   編號1至7號之罪，經彰化地院110年度聲字第860號裁定應執行有期徒刑2年6月（彰化地檢110年度執更字第991號） 編號8至10之罪，經判決判處應執行有期徒刑10年2月  
附表：受刑人林恒松定應執行刑案件一覽表
編          號           10 （以下空白）  罪          名  藥事法   宣    告    刑  有期徒刑8月   犯  罪   日 期  108年11月10日   偵查(自訴)機關年度案號  彰化地檢108年度偵字第11992號等   最 後 事 實 審 法       院 中高分院    案       號 111年度上訴字第672號    判 決 日 期 111/06/15   確定判決 法       院 中高分院    案       號 111年度上訴字第672號    判決確定日期 111/07/15   是否為得易科罰金之案件  否   是否為得易服社會勞動之案件  否   備          註  彰化地檢111年度執字第3512號      編號8至10之罪，經判決判處應執行有期徒刑10年2月